臺灣新竹地方法院刑事判決　　　　　　　 96年度易字第160號
公　訴　人　臺灣新竹地方法院檢察署檢察官
被　　　告　乙○○
　　　　　　　　　　（現在臺灣新竹戒治所戒治中）
指定辯護人　本院公設辯護人　甲○○
上列被告因竊盜案件，經檢察官提起公訴（96年度速偵字第633
號），被告於本院準備程序進行中，先就被訴事實為有罪之陳述
，經本院合議庭裁定由法官獨任進行簡式審判程序，本院判決如
下：
    主  文
乙○○攜帶兇器竊盜，累犯，處有期徒刑捌月；扣案之一字型起
子壹支沒收之。又攜帶兇器毀壞牆垣於夜間侵入有人居住之建築
物竊盜，累犯，處有期徒刑拾月；扣案之油壓剪壹支、米袋只
均沒收之。又攜帶兇器竊盜，累犯，處有期徒刑捌月；扣案之油
壓剪壹支、美工刀壹支均沒收之。應執行有期徒刑貳年，扣案之
一字型起子壹支、油壓剪貳支、美工刀壹支、米袋只均沒收之
。
    事  實
一、乙○○前因施用毒品案件，經本院於民國88年8月4日以88年
    度竹簡字第231號判決判處有期徒刑6月確定；嗣又因施用毒
    品案件，先後於90年3月7日、90年6月18日，經本院以90年
    度易字29號判決、90年度訴字第290號判決，分別判處有期
    徒刑8月、9月確定，定執行刑為有期徒刑1年2月，並與上開
    判處有期徒刑6月之毒品案件接續執行，於91年8月13日縮短
    刑期假釋出監，刑期至91年11月6日縮刑期滿，以已執行論
    ，詎其仍不知悔改而為以下3次竊盜行為。
　(一)乙○○意圖為自己不法之所有，於96年2月14日上午11時許
    ，在新竹縣關西鎮○○街26巷2號前，持己有客觀上具有危
    險性可供兇器使用之一字型起子1支，破壞戊○○所有未懸
    掛車牌原車號為1136-MW號自用小客車之車門及電門後，接
    電啟動駛離該車而竊取之，得手後再懸掛己有車號7385-MN
    號之車牌2面於其上，供作行竊之交通工具及載運竊得財物
    之用。
　(二)乙○○另行起意，意圖為自己不法之所有，於96年2月25日
    凌晨1時許之夜間，駕駛上開竊得之自用小客車，並攜帶客
    觀上具有危險性可供兇器使用之油壓剪1支、米袋3只，前往
    丙○○所經營位於新竹縣橫山鄉沙坑村8號夜間有人所在之
    旺耕資源回收處理有限公司，先持油壓剪剪斷該公司之外牆
    鐵網後侵入之，再持油壓剪剪斷該回收場安裝於大型發電機
    上規格250mm2平方×1C之銅絞線（起訴書誤載為銅紋線）40
    公尺，並將其中20公尺以米袋裝置攜離而竊取之，得手後以
    前開竊得之自用小客車載運至新竹縣橫山鄉沙坑村2鄰10鄰
    下方河床上藏置，行竊所用之油壓剪1支則遺留於旺耕資源
    回收處理有限公司內，遭警方扣案。
　(三)乙○○又另行起意，意圖為自己不法之所有，於96年2月26
    日上午5時許，前往新竹縣橫山鄉○○路○段104巷15弄13號
    附近，持客觀上具有危險性可供兇器使用之油壓剪、美工刀
    各1支，以鐵桿攀爬上臺灣電力股份有限公司（下稱臺電公
    司）所架設之電線桿上，將臺電公司所有，而由該公司新竹
    區營業處橫山服務所管理維修，架設於電線桿間之電線逐段
    剪下，竊取長約458公尺之22平方PVC風雨線，得手後以上開
    自用小客車載運至新竹縣橫山鄉沙坑村2鄰10號下方河床上
    藏置。嗣96年2月28日下午15時30分許，乙○○在新竹縣橫
    山鄉沙坑村2鄰10號下方河床上以美工刀去除竊得電線之隔
    緣塑膠皮時，為警當場查獲，並在河床旁產業道路上扣得前
    揭遭竊原車號1136-MW號之自用小客車，在該車車內扣得行
    竊車輛之一字型起子1支（起訴書誤載為十字型起子1支），
    在河床上扣得竊取臺電公司所有PVC風雨線所用之油壓剪1支
    、美工刀1支、裝置銅絞線之米袋3只、被竊之規格250mm2平
    方×1C之銅絞線20公尺、22平方PVC風雨線458公尺。
二、案經丙○○訴由新竹縣警察局橫山分局報請臺灣新竹地方法
    院檢察署檢察官偵查起訴。
    理　由
一、前揭犯罪事實，業據被告乙○○於警詢偵查及本院審理時坦
    承不諱（見竹檢96年度速偵字第633號卷第8-13、57-59頁、
    本院96年4月25日審判筆錄），核與證人即被害人戊○○警
    詢時指述（見同上偵卷第20-22頁）、證人即告訴人丙○○
    警詢時之證詞（見同上偵卷第25-26頁）、臺電公司橫山服
    務所配電服務員丁○○警詢時之證詞相符（見同上偵卷第
    27-28 頁）。此外，復有車輛失竊車牌遺失作業－詳細資料
    畫面、車輛尋獲電腦輸入單各1份（見同上偵卷第23-24頁）
    、贓物認領保管單3份（見同上偵卷第29-31頁）、臺灣電力
    公司電纜線失竊案件損失金額評估表1紙（見同上偵卷第32
    頁）、行竊地點，行竊工具，被竊財物及藏置竊得財物地點
    之照片數幀（見同上偵卷第33-46頁）、扣押物品目錄表、
    扣押物品清單附卷（見同上偵卷第51-52頁），暨做案工具
    油壓剪2支、美工刀1支、裝置銅絞線之米袋3只、被竊之規
    格250mm2平方×1C之銅絞線20公尺、22平方PVC風雨線458公
    尺扣案可資佐證，足認被告自白核與事實相符，應堪採信。
    綜上所述，本件事證明確，被告竊盜犯行堪以認定，應依法
    論科。
二、核被告所為，係犯刑法第321條第1項第3款之攜帶兇器竊盜
    罪、同條項第1、2、3款之攜帶兇器毀壞牆垣於夜間侵入有
    人居住之建築物竊盜罪、同條項第3款之攜帶兇器竊盜罪。
    其所犯3次竊盜犯行，犯意各別，行為互殊，應予分論併罰
    。其前因施用毒品案件，經本院於88年8月4日以88年度竹簡
    字第231號判決判處有期徒刑6月確定；嗣又因施用毒品案件
    ，先後於90年3月7日、90年6月18日，經本院以90年度易字
    29號判決、90年度訴字第290號判決，分別判處有期徒刑8月
    、9月確定，定執行刑為有期徒刑1年2月，並與上開判處有
    期徒刑6月之毒品案件接續執行，於91年8月13日縮短刑期假
    釋出監，刑期至91年11月6日縮刑期滿，以已執行論，此有
    臺灣高等法院被告前案紀錄表在卷可按，其於徒刑之執行完
    畢，5年以內故意再犯有期徒刑以上之前揭3竊盜罪，均為累
    犯，應依刑法第47條第1項之規定加重其刑。爰審酌被告犯
    罪後坦承犯行，態度尚稱良好，犯罪之目的在圖販賣竊取之
    銅線、電線以牟利，竊取之財物價值非小，所為對於被害人
    及民眾用電造成之損害程度，暨其生活狀況、品行、智識程
    度、犯罪之動機、目的、手段等一切情狀，就其3次竊盜行
    為，分別量處如主文所示之刑，並定其應執行刑。扣案之一
    字型起子1支、油壓剪2支、美工刀1支、米袋3只均為被告所
    有，供犯罪所用之物，業據其陳明在卷，應依刑法第38條第
    1項第2款之規定諭知沒收。
據上論斷，應依刑事訴訟法第273條之1第1項、第299條第1項前
段，刑法第321條第1項第1款、第2款、第3款、第51條第5款、第
47條第1項、第38條第1項第2款，判決如主文。
中　　華　　民　　國　　96　　年　　5 　　月　　23　　日
                  刑事第五庭    法　官　吳靜怡
以上正本證明與原本無異。
如不服本判決，應於送達後10日內向本院提出上訴狀。
中　　華　　民　　國　　96　　年　　5　　月      24 　日
                                書記官　馮玉玲
附錄本案論罪科刑法條全文：
中華民國刑法第321條（加重竊盜罪）
犯竊盜罪而有左列情形之一者，處6月以上、5年以下有期徒刑：
一  於夜間侵入住宅或有人居住之建築物、船艦或隱匿其內而犯之
    者。
二  毀越門扇、牆垣或其他安全設備而犯之者。
三  攜帶兇器而犯之者。
四  結夥三人以上而犯之者。
五  乘火災、水災或其他災害之際而犯之者。
六  在車站或埠頭而犯之者。
前項之未遂犯罰之。
